臺灣臺南地方法院民事判決　　　　　　 96年度簡上字第102號
上　訴　人
即被上訴人　　甲○○
兼訴訟代理人　乙○○
上　訴　人
即被上訴人　　丁○○
被上訴人　　　丙○○
上當事人間請求損害賠償事件，兩造對於中華民國96年6月4日本
院臺南簡易庭96年度南簡字第99號第一審判決各自提起上訴，本
院於民國96年11月27日言詞辯論終結，判決如左：
    主  文
兩造上訴均駁回。
第二審訴訟費用由兩造各自負擔。
    事實及理由
一、本件被上訴人丙○○經合法通知，未於言詞辯論期日到場，
    核無民事訴訟法第386條所列各款情形，爰依上訴人之聲請
    ，由其一造辯論而為判決。
二、本件上訴人即被上訴人甲○○、乙○○起訴主張：
  (一)上訴人即被上訴人乙○○、甲○○係母女關係，被上訴人即
    上訴人丁○○、被上訴人丙○○與上訴人乙○○之前夫、上
    訴人甲○○之父王明義係朋友關係，被上訴人丁○○、丙○○因不滿上訴人乙○○聲請保護令欲趕離訴外人王明義，竟
    共同基於恐嚇、公然侮辱之犯意聯絡，於民國（下同）94年
    11 月25日下午8時許，前往上訴人乙○○位於臺南市○○區
    ○○街19號住處門口，於不特定人得以共見共聞之情形下，
    先以「幹你娘」等語辱罵上訴人乙○○，被上訴人丙○○毆
    打上訴人乙○○飼養之小狗，嗣經上訴人甲○○聞聲出來質
    問，被上訴人丁○○、丙○○以「幹你娘」等語辱罵上訴人
    甲○○，並作勢欲毆打，上訴人乙○○、甲○○乃返回屋內
    欲聯繫親友報警處理時，被上訴人丁○○竟持類似鐵鎚敲壞
    上訴人乙○○住處鐵門，並以腳踢壞上訴人乙○○之花盆，
    拔掉植物，被上訴人丁○○、丙○○復向上訴人乙○○、甲○○恐嚇稱：「你們母女2人小心一點，以後再給你們好看
    」等語後，始行離去，致使上訴人乙○○、甲○○心生畏懼
    ，上訴人乙○○、甲○○因此情緒久久無法平復，精神上受
    有不安與痛苦，受有非財產上之精神損失新台幣（下同）
    200,000元；另上訴人乙○○所有之鐵門、門口花盆及植物
    遭被上訴人丁○○破壞而無法修理，分別受有損失19,600元
    、5,000元。爰依據侵權行為之法律關係，請求被上訴人丁○○、丙○○賠償等語，並起訴聲明：(一)被上訴人二人應連
    帶給付上訴人乙○○、甲○○各200,000元，及自起訴狀繕
    本送達最後被告翌日起即96年1月20日至清償日止，按年息
    百分之5計算之利息；(二)被上訴人丁○○應給付上訴人乙○○24,600元，及自起訴狀繕本送達翌日起之法定遲延利息。
  (二)原審為上訴人部份敗訴之判決，上訴人不服，提起上訴主張
    原審所為慰撫金之判決金額太低，蓋：
    (1)上訴人乙○○部分：因為94年11月25日被上訴人不斷辱罵
      上訴人乙○○，造成上訴人乙○○精神上極端痛苦、悲傷
      及恐懼，且不敢住在原處，需搬往他處；被上訴人原住在
      對面，故意在住宅前走來走去，並以台語辱罵上訴人；上
      訴人教唆其店員跟蹤被上訴人，導致上訴人發生車禍；被
      上訴人丙○○以大型油漆桶摔上訴人之大門；上述被上訴
      人之行為導致上訴人乙○○不敢回家居住。因此計算慰撫
      金時，應斟酌上訴人住宅之行情、兩造薪資等財務狀況，
      原審僅判決20,000元，實違反比例原則，故請求被上訴人
      應再給付上訴人乙○○80,000元及其利息。
    (2)上訴人甲○○部分：上訴人甲○○任教10年，生活單純，
      因遭被上訴人咒罵，為人師表卻遭此侮辱，事後極端想不
      開，而得到憂鬱症，甚至想自殺。因此計算慰撫金時，應
      斟酌上訴人之教育程度、身分、地位、經濟能力等，原審
      僅判決30,000元，實違反比例原則，故請求被上訴人應再
      給付上訴人甲○○120,000元。
  (三)上訴聲明：
    (1)原判決關於駁回上訴人下列第二項之部分廢棄。
    (2)被上訴人二人應再給付上訴人乙○○8萬元，甲○○12萬
      元，及均自96年1月20日起至清償日止，按年息百分之5計
      算之利息。
    (3)訴訟費用由被上訴人負擔（至原審判決駁回上訴人乙○○
      就其敗訴部分，除上訴聲明所示範圍部分外，未據其聲明
      不服，應已確定）。
三、被上訴人即上訴人丁○○抗辯：
  (一)上訴人丁○○並未破壞上訴人乙○○之鐵門，原審認定上訴
    人須賠償，並不合理；再者，上訴人丁○○伊與丙○○二人
    當天僅以徒手叫門，並無以鐵鎚敲打鐵門之事實，且該鐵門
    上訴人乙○○已經使用至今8年多，並非不堪使用。
  (二)上訴人丁○○並未辱罵上訴人乙○○，上訴人乙○○在刑事
    判決過程中，均指稱係被上訴人丙○○以三字經辱罵她，並
    未指稱上訴人丁○○，到場處理之員警、證人謝長均證稱
    未聽到上訴人丁○○辱罵上訴人乙○○，因嗣後上訴人乙○○發現被上訴人丙○○沒有財產，就將一切責任推給上訴人
    丁○○，改口稱辱罵者為上訴人丁○○，顯然與事實不符。
  (三)上訴聲明：
    1.原判決廢棄。
    2.被上訴人在第一審之訴駁回。
四、本件兩造不爭執之事實：
  (一)上訴人乙○○係國小畢業、名下有房屋1筆、土地4筆、汽車
    1輛。
  (二)上訴人甲○○為小學教師、碩士畢業、月薪約6萬餘元、94
    年度名下有房屋1筆、土地2筆、汽車1輛。
  (三)上訴人丁○○為台南市環保局隊員、二專畢業、月薪約3萬
    餘元、名下有房屋1筆、土地1筆。
  (四)被上訴人丙○○無業、國中畢業、名下並無資產。
  (五)丁○○、丙○○二人因公然侮辱乙○○、甲○○，經本院95
    年度易字第754號判處拘役，臺灣高等法院臺南分院96年度
    上易字第23號駁回上訴確定。
五、本件兩造所爭執者，在於(一)被上訴人丁○○及丙○○有無辱
    罵、破壞鐵門之行為？(二)上訴人乙○○、甲○○請求被上訴
    人丁○○、丙○○連帶給付之慰撫金若干為適當？
  (一)上訴人丁○○、丙○○有無辱罵上訴人乙○○、甲○○及破
    壞鐵門部分：
  (1)上訴人丁○○、被上訴人丙○○與訴外人王明義係朋友關係
    ，渠等因不滿訴外人王明義之前妻即上訴人乙○○對訴外人
    王明義向法院聲請保護令，於94年11月25日20時許，同至上
    訴人乙○○位於臺南市○○區○○街19號住處門口，向正在
    門口澆花之上訴人乙○○質問為何聲請保護令，而與上訴人
    乙○○發生口角爭執，並均以台語「幹你娘雞歪」等語辱罵
    之，上訴人乙○○之女即上訴人甲○○在屋內聽聞爭吵聲，
    而出門查看時，上訴人丁○○、被上訴人丙○○除向上訴人
    甲○○質問上訴人乙○○聲請保護令之事，以及上訴人甲○○為何不挺訴外人王明義，致訴外人王明義下半輩子無人照
    顧之類之話外，上訴人丁○○、被上訴人丙○○復以台語「
    幹你娘」、「幹你娘雞歪」等不堪入耳之語，辱罵上訴人甲○○之事實，業據上訴人乙○○在上訴人丁○○、被上訴人
    丙○○所犯刑事毀損等案件偵訊中具結證稱：「94年11 月
    25日晚上8時許，在臺南市○○區○○街19號，我在門口澆
    花，突然被告丁○○、丙○○出現，．．．丁○○以「幹你
    娘雞歪」（台語）罵我，丙○○也有講這句話，對我各罵一
    次後，我家小狗聽到非常大的聲音有出來叫，丙○○就用不
    明物品像是鈍器打我的小狗．．．，我女兒聽就出來，在我
    女兒出來後又對我女兒各罵一次「幹你娘雞歪」，我女兒問
    他們「你為何打我家小狗」，丙○○說「你的母親聲請保護
    令要將你父親趕出去，我要替你父親出一口氣」．．」（台
    灣台南地方法院檢察署95年度偵字第4860號卷第4頁、第5頁
    參見），又上訴人甲○○亦於上開刑事案件偵訊及一審具結
    證稱：於94年11月25日20時許，我在臺南市○○區○○街19
    號乙○○住處客廳，乙○○當時出去澆花，我聽到門口有大
    聲罵人吵架之聲音，我馬上走出去查看，看到乙○○外，尚
    有5、6個人，其中被告二人說「你媽媽對你父親聲請保護令
    ，你知不知道」、「不孝子」、「你沒有照顧爸爸，也沒有
    挺爸爸，爸爸下輩子沒有人照顧」等話，並均對我說「幹你
    娘」、「幹你娘雞歪」之話，我看到丙○○踢我家之狗致其
    哀嚎，丁○○一直逼近我，雙手揮舞動作很大，當時有一、
    二人拉住丁○○，其中一位即鄰居蘇麗香，我與被告二人理
    論，請其等不要管我家之事等語至明（見台灣台南地方法院
    檢察署95年度偵字第4860號卷第5頁、本院95年度易字第754
    號卷第150頁至第152頁、第158頁）。另證人即據報到場處
    理之警員吳明旺於本件審理中到庭結證：我據報到現場時，
    有聽到丙○○以三字經辱罵乙○○，但丁○○有無以三字經
    辱罵乙○○，我已經沒有印象等語（原審卷100頁言詞辯論
    筆錄），證人吳明旺於上開刑事案件中，亦為相同情節之證
    述（刑事一審卷168頁筆錄）。又本件刑事部分，上訴人丁○○、丙○○因共同公然侮辱，經本院95年度易字第754號
    判處丙○○拘役45日、丁○○拘役35日，並經台灣高等法院
    台南分院96年度上易字第23號駁回上訴確定，經本院調閱上
    開刑事卷宗全卷查核屬實，足認上訴人丁○○、丙○○確有
    以「幹你娘」、「幹你娘雞歪」等語公然辱罵上訴人乙○○
    、甲○○二人。
  (2)證人謝長固於原審及刑事庭審理中證稱：我與乙○○係鄰
    居，且認識丙○○，94年11月25日當天，我在臺南市○○區
    ○○街22號門口泡茶，丙○○、丁○○二人先至同路24號向
    吳姓男子詢問為何說丁○○係「陳客兄公」，吳姓男子表示
    係對面之乙○○說的，當時乙○○在同路19號門口澆花，二
    人走過去，丁○○問乙○○為何說其係陳客兄公，而丙○○
    聲音很大，並說「今天是看在妳先生跟我是很好的朋友，你
    四處亂傳話，今天發生這種事，誰願意這麼簡單就沒事」，
    乙○○就轉身把門關起來，丁○○就用手拍門，叫乙○○出
    來講清楚，過了三分鐘後，乙○○及告訴人甲○○從屋內走
    出來，我看到他們二人開門出來跟被告二人理論，爭吵愈來
    愈大聲，雙方距離愈來愈近，我怕會發生事情，就走過去勸
    阻，丙○○看到乙○○的小狗好像要咬跟著丙○○過去之女
    兒，其便用腳踢狗，我有通知王明義過來，警察在約10 分
    鐘後到達，王明義也差不多時候到場，王明義說不要在外面
    爭吵，才停止爭吵，之後王明義、乙○○及告訴人甲○○就
    進入同街19號屋內，二人係就「陳客兄公」之事與乙○○爭
    吵，且在渠二人與乙○○及告訴人甲○○在上開爭吵理論之
    過程中，既未提及乙○○對王明義聲請保護令之事，亦未口
    出三字經等語（見刑事一審卷第123頁至第127頁、本件原審
    卷102頁），而證人蘇麗香固於刑事一審審理中證稱：94 年
    11月25日當天我在祥和餐飲店工作，聽到爭執聲很大，我就
    過去臺南市○○區○○街19號那邊看，看到丁○○問乙○○
    「為何稱我是陳客兄公，沒有之事不要亂講」，乙○○答稱
    沒有此事，爭執時間約10幾分鐘，之後警員到場，王明義也
    到來，我有將被告丁○○拉回祥和餐飲店，被告二人也就回
    到祥和餐飲店，警員、王明義、乙○○及告訴人甲○○就進
    入同路19號屋內，我並未聽到被告二人罵三字經等語（見刑
    事一審卷第161頁至第162頁），而均符合上訴人丁○○、被
    上訴人丙○○之辯詞，然查：
    乙○○曾向本院民事庭聲請，並經該院於94年11月18日以
      94 年家護字第537號核發王明義須於同年12月21日8時前
      遷出乙○○位於臺南市○○區○○街19號之住居所且應遠
      離該址至少100公尺，有效期間為1年等內容之民事保護令
      ，有該民事保護令乙份可稽（見95年他字第217號偵查卷
      第4頁至第6頁），可見於94年11月25日本件事發當時，王
      明義確實有遭乙○○聲請核發命令王明義必須遷離臺南市
      安南區○○街19號處所之民事保護令之情事存在。
    再依上訴人乙○○、甲○○於刑事卷及本件陳述事發之過
      程，已見上訴人丁○○、被上訴人丙○○二人係基於質問
      乙○○對王明義聲請保護令之事，而與乙○○、甲○○發
      生爭論，且證人即據報前往乙○○上開住處處理之警員吳
      明旺證述明確（見刑事一審卷第167頁至第172頁），再者
      依紀錄處理情形之受理各類案件紀錄表，其處理情形亦記
      載王明義之友人即被告丙○○，認為報案人即王明義之妻
      乙○○聲請家暴案係為不對，而起糾紛等語，有臺南市警
      察局第三分局95年8月7日南市警三偵字第09543188630 號
      函附之臺南市警察局第三分局安中派出所受理各類案件紀
      錄表乙份可憑，則由上開至現場處理之警員之證述及紀錄
      處理情形之紀錄表，亦顯示糾紛係由乙○○對王明義聲請
      之保護令事件所引起，並無任何所謂因「陳客兄公」而生
      糾紛之訊息存在。
    從而，本件事發當時，王明義確實存有遭乙○○聲請核發
      命令王明義必須遷離臺南市○○區○○街19號處所之民事
      保護令之狀況，且警員吳明旺證述：我到場時，約有10幾
      個人，乙○○住處門半開，其看到警員來時才開門讓我進
      去，我先跟乙○○談1、2分鐘，被告丙○○走進車庫，說
      乙○○對王明義聲請保護令及乙○○對王明義之種種不是
      ，且有講三字經遭我制止，沒多久王明義就進來，被告丙○○向王明義表示要替其討公道，被告丙○○有挑釁，以
      及很靠近乙○○、告訴人甲○○，像是興師問罪之肢體動
      作，我有叫被告丙○○離開，之後被告丙○○又進來房間
      內表示要賠償鐵門凹陷之事，我並再度叫其離開等語（見
      刑事一審卷第167頁至第172頁），從上訴人乙○○等二人
      之陳述、員警處理之過程內容，以及受理各類案件紀錄表
      所紀錄之處理情形，均直指上訴人丁○○、被上訴人丙○○二人係因至乙○○住處質問乙○○聲請上揭民事保護令
      之事，始與乙○○及告訴人甲○○發生爭執糾紛，與所謂
      「陳客兄公」一事並無相關，復再從被上訴人丙○○於警
      員到場後，尚二次進入乙○○之住處內，然其未曾向警提
      及所謂「陳客兄公」之事，猶仍一再指稱乙○○對王明義
      聲請保護令及乙○○對王明義之種種不是等話語舉動觀察
      ，益加突顯向乙○○質問其聲請保護令之事，方為上訴人
      丁○○、被上訴人丙○○二人同至乙○○住處之目的。
    證人謝長、蘇麗香雖於刑事案件證稱丁○○、丙○○係
      因所謂「陳客兄公」之事質問乙○○，而非向乙○○質問
      為何對訴外人王明義聲請保護令云云，與實情並未見符，
      證述之真實性顯有瑕疵，且證人蘇麗香尚稱其曾離開現場
      5、6分鐘，再返回時已見警員到場等語（見本院刑事一審
      卷第164頁），可知證人蘇麗香於警員到場處理前，尚非
      全程在場之情形，再證人謝長於本院刑事案件審理作證
      時，不僅就與待證事實無關之事項，且對乙○○為私人之
      評論而經法官當庭制止外（見本院刑事一審卷第124頁）
      ，尚稱其對乙○○不滿意等語（見本院刑事一審卷第128
      頁），則證人謝長是否居於完全客觀之第三人之立場而
      為證述，已有疑慮，故證人謝長、蘇麗香於本院刑事案
      件審理中及於本件審理時證述，已存有上揭與實情不符之
      瑕疪，且證人蘇麗香猶有未全程在場之狀況，而證人謝
      長又存有立場上是否完全客觀之疑慮，其證詞之可信度，
      已有質疑，尚不能僅憑渠等證稱並未聽聞被告丁○○、丙○○以三字經之話語辱罵原告乙○○、甲○○云云，而為
      有利上訴人丁○○、被上訴人丙○○之認定，上訴人丁○○抗辯其未有辱罵行為云云，自非可採。
  (3)有關鐵門部分：
    被上訴人乙○○主張其所有之鐵門遭上訴人丁○○、被上
      訴人丙○○破壞，惟為上訴人丁○○所否認：經查，證人
      吳明旺證述：我到現場時有看到白鐵門有十幾個凹陷處，
      但沒有注意到花盆有無被毀損，丙○○後來有承認用類似
      鐵鎚類的東西打鐵門，並表示要賠乙○○等語（見刑事一
      審卷第168、172頁、本件原審卷101頁）；又證人謝長
      證述：乙○○進入屋內後，丁○○用手拍門，叫乙○○出
      來講清楚，但沒有破壞鐵門及毀損花盆等語（見刑事一審
      卷第123頁、本件原審卷102頁）；證人蘇麗香證述：丁○○、丙○○只有用手敲鐵門叫乙○○出來，但沒有看到他
      們拿東西敲鐵門或毀損花盆等語（見刑事一審卷第162 頁
      、本件原審卷105頁）。又製作鐵門估價單之老闆王金宗
      證稱：鐵門有十幾處所的凹陷，不能修復，且鐵門門扣及
      軌道已經變形，需要用力才能關上。表面凹陷部分必須要
      用工具敲打才會造成，而軌道變形的原因應是被踢成變形
      ，一般使用不會有變形的情形等語（本件原審卷107－108
      頁筆錄），是綜合上開證人之陳述，足認上訴人丁○○、
      被上訴人丙○○均有以手拍打鐵門，參諸當時上訴人丁○○、被上訴人丙○○處於激動、氣憤之情境，要求被上訴
      人乙○○從家裡出來，其施力過當造成鐵門軌道毀損變形
      ，尚非不可能。又丙○○當時甚且向員警表示有用類似鐵
      鎚之類的東西打鐵門，並願意賠償等情，是本件上訴人丁○○、被上訴人丙○○係共同破壞上訴人乙○○之鐵門，
      上訴人乙○○雖僅請求上訴人丁○○賠償（原審卷82 頁
      筆錄），仍屬有據。
    又被上訴人乙○○所有之鐵門因毀損致表面多處凹痕、門
      扣及軌道變形，必需用力始能關上，若以同材質、尺吋更
      換新品需花費35,000元，若不處理表面凹痕，僅更換門口
      及軌道，工資就需2萬餘元等語，業據證人王金宗於原審
      審理中到庭具結證述明確（原審卷107頁筆錄），並有估
      價單1紙附卷足考（原審卷第68頁），足認被上訴人乙○○請求上訴人丁○○賠償19,600元，尚屬回復原狀必要之
      費用，被上訴人乙○○此部分之請求，應予准許。
  (二)慰撫金部分：
    (1)按名譽為人格之社會評價，名譽有無受侵害，應以社會上
      對其評價是否貶損以為斷。刑法上妨害名譽罪之成立，固
      以公然侮辱或意圖散布於眾而指摘或傳述足以毀損他人名
      譽之事為要件。惟在民法上，若已將足以毀損他人名譽之
      事表白於特定第三人，縱未至公然侮辱之程度，且無散布
      於眾之意圖，亦應認係名譽之侵害，蓋既對於第三人表白
      足以毀損他人名譽之事，則其人之社會評價，不免因而受
      有貶損（最高法院86年度台上字第305號判決參照）。又
      慰藉金之賠償以身體、健康、名譽、自由、信用、隱私、
      貞操，或其他人格法益遭受侵害，而情節重大者，被害人
      精神上受有痛苦為必要，其核給之標準與財產上損害之計
      算不同，惟非不可斟酌雙方身分、資力與加害程度，及其
      他各種情形核定相當之數額；換言之，以人格權遭遇侵害
      ，受有精神上之痛苦，而請求慰藉金之賠償，其核給之標
      準，須斟酌雙方之身分、資力與加害程度及其他各種情形
      核定相當之數額。
    (2)本件被上訴人丁○○、丙○○為王明義與前妻即上訴人乙○○間聲請保護令之事，向上訴人乙○○興師問罪，並以
      「幹你娘」、「幹你娘雞歪」等不堪入耳之語公然辱罵上
      訴人乙○○、甲○○，其對於上訴人乙○○、甲○○之社
      會評價，自有貶損，上訴人乙○○、甲○○精神上受有相
      當程度之痛苦，是其請求被上訴人丁○○、丙○○連帶給
      付精神慰藉金，自屬有據。查上訴人乙○○國小畢業、名
      下有房屋1筆、土地4筆、汽車1輛；上訴人甲○○為小學
      教師、碩士畢業、月薪約6萬餘元、94年度名下有房屋1筆
      、土地2筆、汽車1輛；被上訴人丁○○為台南市環保局隊
      員、二專畢業、月薪約3萬餘元、名下有房屋、土地及股
      利所得、投資等；被上訴人丙○○無業、國中畢業、名下
      並無資產等情，此有兩造稅務電子閘門財產所得調件明細
      表附卷足參（原審卷16－42頁），本院審酌本件兩造原係
      鄰居，因保護令事件而發生爭吵、辱罵，兩造之學歷、工
      作情形、及經濟狀況等情，認原審酌定上訴人乙○○請求
      賠償非財產上之損害在20,000元範圍內、上訴人甲○○請
      求賠償非財產上之損害在30,000元範圍內，核屬適當，逾
      此部分之請求，則屬無據，不應准許。
    (3)上訴人乙○○等二人固主張其受辱罵後，造成上訴人乙○○不敢再居住原處，並在95年5月底因店員受丁○○唆使
      ，騎機車追趕上訴人，致上訴人跌倒骨折、在住處裝設監
      視器發現遭人破壞、有人指述係上訴人丁○○拿油漆桶將
      監視器破壞，因此原審判令丁○○、丙○○賠償上訴人乙○○2萬元，顯然過低云云。查上訴人乙○○上開指陳部
      分，並無提出確切證據得以證明，且本件判命給付慰撫金
      之原因事實，係針對94年11月25日被上訴人丁○○、丙○○共同辱罵上訴人乙○○等二人之行為，並不涉及其他，
      上訴人據上開事由指摘原審審酌不當，自無可取。
    (4)上訴人乙○○另主張上訴人甲○○因受被上訴人丁○○、
      丙○○辱罵，致罹患憂鬱症而欲自殺，然經本院諭知應提
      出相關醫院診療資料，上訴人乙○○復陳述上訴人甲○○
      沒有憂鬱症，所以沒有診斷證明（本院卷57頁準備程序筆
      錄參照），是此部分上訴人之主張亦無可採。
六、綜上所述，上訴人乙○○、甲○○依侵權行為之法律關係，
    訴請被上訴人丁○○、丙○○連帶給付上訴人乙○○精神慰
    撫金2萬元、上訴人甲○○精神慰撫金3萬元，及自起訴狀繕
    本送達最後被告翌日即96年1月20日起至清償日止，按年息
    百分之5計算之利息；被上訴人丁○○應給付上訴人乙○○
    之鐵門損害賠償19,600元，及自起訴狀繕本送達被上訴人丁○○翌日即95年6月28日起至清償日止，按年息百分之5計算
    之計息，自無不合，應予准許。兩造各就其敗訴部分提起部
    分上訴，而指摘原判決不當，求予廢棄改判，均無理由，均
    應駁回其上訴。
七、據上論結，本件兩造之上訴，均為無理由，依民事訴訟法第
    436條之1第3項、第449條第1項、第463條、第385條第1項前
    段、第78條、第85條第1項前段，判決如主文。
中　　華　　民　　國　　96　　年　　12　　月　　11　　日
                  民事第二庭    審判長法  官　楊清安
                                      法  官　陳金虎
                                      法  官　蔡孟珊
上列正本證明與原本無異。
本判決不得上訴。
中　　華　　民　　國　　96　　年　　12　　月　　11　　日
                          　　　　　  書記官　吳幸芳
